臺灣高雄地方法院民事判決　　　　　　　93年度勞訴字第39號
原　　　告　甲○○
訴訟代理人　蘇精哲律師
複代理人　　王建元律師
訴訟代理人　李汶哲律師
訴訟代理人　徐建光律師
被　　　告　台灣自來水股份有限公司
法定代理人　乙○○
訴訟代理人　丁○○
當事人間確認僱傭關係存在事件，本院民國94年5 月19日言詞辯
論終結，判決如下：
  主  文
原告之訴駁回。
訴訟費用由原告負擔。
  事 實 及 理 由
一、本件原告起訴時被告之法定代理人為陳志奕，嗣於訴訟進行
    中，改由乙○○為新任法定代理人，而依法聲明承受訴訟，
    核無不合，自應予准許。另按訴狀送達後，原告不得將原訴
    變更或追加他訴。但被告同意者。或擴張或減縮應受判決事
    項之聲明者。不在此限，民事訴訟法第255 條第1 項第1 、
    3 款定有明文。本件原告起訴時訴之聲明為(一)確認兩造間之
    僱傭關係存在(二)被告應自民國93年4 月27日起至本件事實審
    言詞辯論終結之日止，按月於每月一日給付原告新台幣五萬
    四千八百四十元(三)前項給付願供擔保請準宣告假執行。而於
    訴訟進行中最後減縮為(一)確認兩造間之僱傭關係存在(二)被告
    應自93年4 月26日起至原告復職之翌日止，按月每月1 日給
    付原告新台幣五萬四千八百四十元，並撤回其假執行之聲請
    ，核與前開法條之規定相符，且經被告同意，自應准許，先
    此敘明。
二、原告主張：
  (一)原告自民國63年9 月21日起受僱於被告公司，原擔任第七區
    管理處營運士，每月薪資新台幣（下同）54,840元，迄今已
    逾30年，詎被告先於93年1 月6 日違法將原告由總務室營運
    士調職至東港營運所營運士，嗣再於93年4 月30日發文以無
    正當理由繼續曠工三日之規定予以解僱。按勞工非有勞動基
    準法（下稱勞基法）第12條各款之事由，雇主不得任意片面
    終止勞動契約，被告之調職令已屬違法，則原告拒不到東港
    營運所，自屬有正當理由。被告以勞基法第12條第6 款之事
    由片面終止兩造間之勞動契約顯非合法，兩造間之僱傭關係
    仍屬存在。
  (二)被告於93年4 月30日發文解僱原告，無非以被告無故曠工3
    日為由，然被告於93年1 月6 日以原告未服從中午輪流接聽
    總機及自己辦公環境清掃等原由，命令原告調職，惟按「勞
    工繼續工作四小時，至少應有三十分鐘之休息。但實行輪班
    制或其工作有連續性或緊急性者，雇主得在工作時間內，另
    行調配其休息時間。」，被告之總機於92年5 月間委外處理
    ，被告對中午期間無人接聽總機之情已可預測，於委外處理
    1 年後仍要求其他職務之員工輪流接聽總機，衡諸上情實無
    被告所稱有緊急應變之必要，故被告要求接聽總機電話之命
    令與勞動基準法第35條但書之要件不符。且被告要求部分人
    員接聽總機電話，有為差別待遇及違反兩性平等之情形。
  (三)被告又稱原告未盡清潔環境之責，不打掃自己辦公室環境而
    予以調職，實與事實不符。原告平日工作認真對自己之工作
    場所衛生亦有要求，又原告工作埸所清潔之維護，平時係有
    專門清潔人員負責之，且原告打掃環境區域範圍平日約供三
    十餘人出入使用，而被告方面卻僅要求原告等10餘人負責全
    部之環境區域，核被告之行為，實有無正當理由予以差別待
    遇之嫌。被告又提出出納人員心聲文件，藉以證明原告有與
    其他人不合之情，惟查被告提出未有任何人具名及親自簽名
    之文件，其是否如上所載係由出納人員所撰，已非無疑，故
    原告否認其係真正出納人員心聲及否定其可作為本案之證據
    。
  (四)被告提出不完整之產業工會聯合會之團體協約尚不足作為調
    動原告之依據。另被告所提之經濟部所屬事業機構評價職位
    歸級規程，不足以認定主管單位可任意指派臨時工作，本件
    被告提出該法規有加註「其他臨時指派之作業」一語，而認
    定該機關可任意指派臨時工作予被告，惟查，經濟部所屬事
    業機構評價職位歸級規程之規範目的及內容主要係針對機關
    工作評價表製作及實施，而非授權該機關有權任意指派臨時
    工作，故被告以上開法規做為指派臨時工作之依據，實屬不
    當。
  (五)原告並非公務員服務法之公務員，本件被告引用公務員服務
    法相關規定，認原告（屬官）對被告（長官）之命令有服從
    義務，惟原告之身份係屬純綷勞工，與公務員之概念有間，
    又公務員服務法之適用範圍，依上揭主管機關函釋係不包含
    公營事業機構之純勞工，故被告以長官身份自居，任意將原
    告調職，其行為已違反法律對勞工調職之保障。
  (六)又工作場所及應從事之工作有關事項，依勞動基準法施行細
    則第7 條第1 款規定，勞資雙方應於勞動契約中約定，故其
    變更亦應由雙方自行約定。而雇主如有調動員工之必要，內
    政部亦曾於74年9 月5 日發布（74）台內勞字第328433行政
    命令，認雇主發布調職命令，應依下列原則辦理：(1)基於企
    業經營上所必須；(2)不得違反勞動契約；(3)對勞工薪資及其
    他勞動條件未做不利益變更；(4)調動後工作與原有工作性質
    為其體能及技術所可勝任；(5)調動地點過遠，雇主應予必要
    協助。是可知雇主調動員工，變更員工之工作場所，自應與
    員工商議決定且需依據上開之五原則辦理，否則，其調職命
    令即屬非法而無效。本件被告於93年1 月6 日以命令以片面
    認定之理由即將原告調職，除未徵得原告之同意外，又其將
    原告調職至離原告家庭過遠之屏東東港營運所，更忽視原告
    全家之居住及就學、就業、交通等問題，而被告對此調職亦
    未為相關之協助，核被告之調職命令顯然已違反前揭調職限
    制之保障條款，且違反勞動基準法第35條規定。又原告在93
    年1 月6 日後，仍於原單位繼續提供如同以前之勞務，被告
    亦受領上開勞務，無反對或拒絕受顉之事，而細繹該原告於
    上開期間所作之工作，皆屬出納工作之核心工作，非是欲被
    解僱之員工能作之工作，故於上開期間原告雖未至東港營運
    所報到，但從原告仍服勞務及被告之態度可知，被告並不視
    為原告在原單位提供勞務是曠工之行為，故被告利用原告尚
    在申訴之期間（93年4 月18日之申訴書）即以無故曠工3 日
    為由將其解僱，實屬違法。況被告若認原告之行為有不當之
    處，應以較輕微之申誡或記過處分代之，而被告於原告申訴
    期間，未考量其他處分即為調職之處分，準此，原告並無義
    務依據違法之調職命令，向東港營運所為到職之行為，故被
    告以原告無正當理由曠工3 日而為解僱命令，實屬違法而無
    效，兩造間之僱傭契約，仍繼續有效存在。並於本院聲明：
    確認兩造間之僱傭關係存在被告應自93年4 月26日起至
    原告復職之翌日止，按月於每月一日給付原告54,840 元
    訴訟費用由被告負擔。
二、被告則以：
  原告於被告區處總務4 室辦理出納工作期間，因拒辦中午午
    休輪接總機接聽及辦公室環境清掃等工作，且又無法與出納
    工作人員和睦相處及東港營運所亦人力不足，經提考核委員
    會開會審議，議決「先予書面警告」。因仍無改善，又提考
    核委員會審議，於提案討論時，因有委員認識原告娘家住於
    東港鎮，故提議調東港營運所，經以無記名投票而以多數票
    決議調東港營運所在案，因原告不能配合業務推動，且與出
    納辦公室同仁不能和睦相處，如此調職，正合企業經營上所
    必需。
  被告區處訂頒環境清潔競賽要點，僅係推動辦公室及周圍環
    境之清潔美化，營造幽雅乾淨之辦公環境，進而提高工作效
    率。而出納辦公室人員依此環境清潔競賽要點編排清潔輪值
    表，公佈輪值表雖無註明目的及功能，惟其目的即營造幽雅
    乾淨之辦公環境，進而提高工作效率。而原告不願配合，將
    彼調離並無不妥。
  被告否認與原告在92年6 月後，協議原告不須輪值接聽總機
    ，被告92年6 月後仍有編排原告名字輪值總機。又「出納人
    員之心聲」係提高雄縣政府勞工局所召開原告與與被告間之
    第二次勞資爭議協調會議之討論資料，係受資方調解委員邱
    榮豐（非被告公司員工）所託，由黃錦瑛小姐代撰而成，具
    有公信力，且原告與其夫均參加勞資爭議協調會，會中亦無
    反駁意見。又被告於多次答辯狀中亦提及，即出納人員於打
    掃拖地原告辦公座位時，即被原告譏諷，此亦可證明原告無
    法與人和睦相處。再查被告即原告於物料課鼓山倉庫辦公室
    時，該課課長王金寶亦簽稱：「本課營運士甲○○，因個人
    心理因素，與課內同仁相處不甚融洽，時起爭執。雖經本人
    多次溝通、協調及調整工作，惟不見成效‧‧‧」即可窺出
    原告個性無法與人和睦相處已久。
  原告雖又稱於93年1 月6 日經被告調職至東港營運所，尚在
    申訴期間，被告即將東港所技術士劉俊承調至區處，已顯示
    被告所辯之東港所人力不足係屬不實云云，查被告於92年11
    月實施優惠退休人力精簡專案，東港營運所函報有多名員工
    優退，故為應該所人力不足需要，被告區處首長，已事先考
    量該所人力不足，應適時調補人力，乃採納第八次考核會建
    議，將原告調援東港營運所，於此可明證無疑。原告於總務
    室辦理出納業務期間，拒辦午間總機輪接及環境打掃工作。
    且無法與出納工作同仁和睦相處，此為事實，則被告於93年
    1 月6 日將原告調職至東港營運所之命令，應無違法，自屬
    有效，被告多次給予機會延緩報到時間，然原告仍抗拒不至
    東港營運所報到上班，嗣後於93年4 月通知原告至遲應於93
    年4 月20日前報到，否則以曠工論處而予以解僱，然原告於
    93年4 月20日屆至後仍未履新，遂依勞動基準法第12條6款
    規定，以原告無正當理由繼續曠工3 日，而不經預告終止勞
    動契約，故兩造間已無僱傭契約存在。並聲明：原告之訴駁
    回，訴訟費用由原告負擔。
三、本件兩造不爭執之事項：
  1.原告收受93年1 月6 日之調職命令後仍至原單位提供勞務
    被告於93年4 月30日發布命令解僱原告，原告於5 月3 日、
    4日辦理移交 。原告始終未至東港營運所辦理報到。
  2.被告於第6 次考核委員會議中，對於原告未能配合中午排班
    輪流接聽總機及辦公室環境清潔打掃等工作予以警告，嗣後
    於第8 次考核會，以原告仍未能配合而建議調職。
  3.被告將原告調職至東港營運所並未提出任何協助及補助。
  4.對被告之團體協約第11條明文規定對勞工之調動須遵守內政
    部之調動五原則。
  5.被告於92年5 月即將總機委外承攬，迄今仍由非話務部之女
    性員工輪流接聽。
  6.原告確實有收受被告調職及履新之通知。
四、兩造主要爭執之事項：
  1.被告將原告調職有無違反調動之原則？
  2.被告解僱原告是否合法？
五、本院分述判斷意見如下？
（一）被告將原告調職有無違反調動之原則？
  1.被告係以原告無法配合政策，與同事相處不睦為由而經考核
    會決議建請後，經考量前開原因及東港營運所人員之不足，
    而調職至被告所屬之東港營運所，而則首應審就原告是否有
    不配合政策及與同事相處不睦之情事。
  2.按原告對於自92年5 月間因總機委外處理，被告為因應中午
    期間無人接聽總機，而要求其總務處員工輪流接聽總機等情
    固不爭執，然以中午接聽總機有違勞基法且不符公平原則而
    拒絕，並稱已與原告協調後自92年6 月後不再接聽總機為由
    ，認並無不能配合政策之情，惟查；被告第七區管理處為因
    應委外承攬接聽工作，因勞務契約訂定為配合上班時間，中
    午時間必須休息，而考量總機接聽之延續，故由被告第七區
    管理處總務室於92年5 月6 日簽請核由總務室員工輪值等情
    ，有簽呈附卷可憑（見本院卷第一卷第64頁），而被告員工
    中午參與輪值者得提前一小時半下班，亦為原告所不爭執，
    且經證人黃錦瑛到庭證述在卷（見本院第二卷第59頁），則
    參與輪值者，雖中午午休須輪值，然得提早下班，衡平並不
    影響被告員工之權益。另原告為擔任營運士之職務，而依被
    告所頒定之評價職位人員遴用要點第三點之（二）營運士部
    分（見本院第二卷第52至53頁），其職務因業務類及管理類
    而有區別，然均有概括之其他交辦事項之規定，而參之公司
    營運管理為免職務範圍工作項目之挂一漏萬，此概括之規定
    應不違反勞工權益，雖原告另以前開遴用要點不得為規定工
    作項目之規定，然原告亦以前開要點中話務人員另有規定為
    其主張不須輪值話務之依據，足見該要點確實為兩造遵循之
    依據。則被告就中午輪值接聽電話為其他交辦事項，且既給
    予員工提早下班之措施，並不違反勞工工作時間之強制規定
    。又勞工繼續工作四小時，故至少應有三十分鐘之休息。但
    實行輪班制或其工作有連續性或緊急性者，雇主得在工作時
    間內，另行調配其休息時間之規定，被告既已決定由原告等
    員工輪值午休之總機工作，則按其性質本即有輪值之性質，
    況原告與其他員工均係輪值而非每日為之，實不至長期影響
    其休息時間，而總機本即屬於被告總務室之工作，此亦經證
    人丙○○到庭證述在卷，總務室基於業務上之因應，而由該
    室女性員工輪值，雖非具有一致性，然尚非能認違反一般公
    平性原則。另原告又稱，被告已與原告達成協議，自92年6
    月以後原告不再輪值中午總機之接聽工作，並以證人陳永福
    即原告之夫證稱：「92年6 月30日到被告公司協調，當天我
    先到被告公司政風室陳情包括中午輪值問題, 蔡主任就帶著
    總務室李主任在政風室與我會面, 還有人事室課員在場,陳
    課員最後有提出原告是不是可以不用擔任輪值工作, 在場人
    員也有同意, 當天我太太沒有去, 我當天是以本人陳情立場
    到被告公司，當場也決議我太太不用輪值云云」（見本院第
    二卷第214 頁），然此為被告所否認，而證人丙○○即被告
    之原總務室主任到庭證稱，當天並沒有特別的議案及結論（
    見本院第二卷第228 頁），另證人戊○○即被告之人事室課
    員亦到庭證稱：「本來政風室主任要找人事主任但他不在，
    故由我到政風室，我到時政風主任有說要談原告調動之事，
    當天是原告先生質疑原告調職之事來我們公司，當天我在場
    時沒有聽到原告中午輪值之事也沒有做任何協議。我當天也
    沒有提議說原告不用輪值之事，我只是一個小課員輪不到我
    提議, 也沒有人提到中午輪值之事，後來我有事就先離開了
    （見同前卷第229 頁）。則尚難證明被告已與原告達成不再
    編排原告擔任中午輪值之工作。而原告自92年7 月至93年4
    月均未參與輪值總機之工作，此有被告之總務室職員之簽名
    陳報表可憑，原告確實拒絕參與輪值應可認定。
  3.另有關清潔工作部分，原告雖稱對於自己之辦公環境均有盡
    責打掃，亦自承知悉被告要求同屬總務室之員工共同打掃週
    邊環境，惟以被告此等要求有差別待遇之嫌，而拒絕配合施
    行，按被告為求工作環境之整潔美化，定有各單位清潔責任
    區，並作為清潔考核之依據，此僅為企業內部之環境維護工
    作，然既對於同仁一體適用，自應由單位中之所有人共同協
    助，尚未違反公平原則，雖原告以有違工作範圍及公平原則
    為其拒絕之理由，然既為促進環境整潔，且為全體員工一併
    施行，則應無差別待遇之不公平之處。參之證人黃錦瑛到庭
    證稱，「˙˙˙余小姐從來沒有做過。˙˙˙我們都有貼公
    告，有公文傳閱，但他都不蓋章，雖然他不蓋章我們有把排
    的輪值表貼在那牆壁那邊。而由我登記誰有作，誰沒有作，
    是單位主管交辦的，我不是單位主管，這個打勾的部分是主
    管教我勾，其他的同仁都有做，只有余小姐拒絕做，他說這
    不是屬於他份內的工作」（見本院第二卷第57頁），且不論
    被告所提出之出納人員心聲之文件，是否有無具名，然原告
    確實有獨自拒絕前開科室所施行之工作內容，不論原告所舉
    出之「未配合環境清潔工作或是否拒絕中午輪值接聽總機」
    之理由為何，然在公平原則及一體適用之前提下，原告獨自
    拒絕配合之做法，確實影響整體科室之和諧。又被告因原告
    無法配合中午輪流接聽總機及環境清潔等指派之工作，曾於
    調職前之92年11月27日給予原告書面警告（見本院第一卷第
    39 頁）， 惟原告仍未能配合實施，則被告確已給予原告機
    會改進，原告猶拒絕配合，對於科室和諧確有影響，參之證
    人戊○○亦證稱：「他同課室人有反應原告在工作上有不能
    配合的地方，與同事間相處不好」等語（見本院第二卷第
    229 頁），原告之拒絕配合被告之行政措施，就整體企業之
    經營而言，確實造成管理上之困難，而被告於原告遲仍無法
    配合政策之前提下，再經被告考評會決議建請調職，並考量
    東港營運所之人力情況而予以調職，尚非無據。
  4.又按依內政部74年9 月5 日以（74）台內勞字第328433號函
    釋示：「勞動基準法施行細則第7 條第1 款規定，工作場所
    及應從事之工作有關事項應於勞動契約中由勞資雙方自行約
    定，故其變更由雙方自行商議決定。如雇主確有調職勞工工
    作必要，應依下列原則辦理：（一）基於企業經營上所必需
    ；（二）不得違反勞動契約；（三）對勞工薪資及其他勞動
    條件，未作不利之變更；（四）調動後工作與原有工作性質
    為其體能及技術所可勝任；（五）調動工作地點過遠，雇主
    應予以必要之協助。」，意即調職係雇主在企業內人事運用
    及勞務管理上極為重要之指揮命令權限之一，雇主為因應業
    務上必要，自有權據其自身裁量而決定勞工之工作場所，且
    由於勞動契約關係有繼續性，在契約有效存續期間中，基於
    企業經營需要，調職幾乎是不可避免，惟調職因常伴隨著勞
    動條件降低或增加勞工家庭生活困難等不利益之結果，因之
    ，雇主之調職命令權不可毫無制約地行使，調職命令權不許
    濫用。故就調職而言已別於懲戒之書面警告，然原告於書面
    警告後猶拒絕配合被告合法之指派工作，被告予以調離原單
    位而至東港營運所履新，亦考量企業經營課室和諧及公平性
    ，況被告仍多次延緩報到期間，對於原告拒絕所指派之工作
    當已給予改進之機會。本件系爭人事調動，事先並未徵得原
    告之同意，為兩造所不爭執，新職務之工作地點係在遠於高
    雄市區之屏東縣東港，勢必會增加原告工作上之不方便，然
    此區亦為被告所屬員工之工作轄區，原告亦不爭執（見本院
    第三卷第230-1 頁），而被告之所以將原告調整職務，係因
    原告未能配合主管之工作指示，經予以書面警告後，仍拒絕
    為之，經被告考核委員會建請調職，足見將原告調往屏東縣
    東港營運所，係考量工作同仁相處之和諧，與公司政策之推
    行，自有企業經營上所必需。又原告調職後之工作內容與薪
    資，與原任工作並無不同，僅是工作地點之變更，此為兩造
    所不爭執，則縱原告因此調職，在職能與學識尊嚴上，並未
    受否定，而屏東縣東港營運所雖較高雄市區為遠，然尚非偏
    遠交通不便之地，尚於通勤之可容忍範圍內，且原告亦自承
    其業務範圍含高雄縣市及屏東縣市，故依原告之能力尚能擔
    任新職。綜上，原告所為之系爭人事調動命令，顯未違反誠
    信原則，被告所辯系爭人事調動命令具有必要性，並無權利
    濫用之情形，自尚可採信。
  5.綜前所述，被告調動原告既為合法，且為企業上所必須，新
    職對於原告亦無不能勝任之情形，則在勞務一致性之原則下
    ，調職即為合法。
（二）被告解僱原告是否合法？
  1.按被告據以解雇原告，無非以原告拒不至東港營運所報到為
    由，而原告拒絕至新職任職乃係因認被告之調職為違法，然
    被告既以原告難以配合政策，且企業經營上有此必要而合法
    調動原告等情，已如前述，則被告於原告屢次拒不至新單位
    即東港營運所任職，經被告一再延期原告之報到時間，嗣後
    於93年4 月2 日即兩造之勞資爭議調解不成立後，以台水七
    人字第9300058440號函，限期令原告於93年4 月20日前至東
    港營運所報到，即有效並即生效力，原告即有至新單位任職
    之義務。然原告拒絕履新，並自承至92年4 月30日前均未至
    新單位任職，則自有連續礦工三日之情事，而原告雖辯稱其
    始終在原單位任職每日簽到退，然被告稱因原告之調職令早
    已核發，則原告於被告之原單位已無電腦簽到退刷卡資料，
    而原告雖每日均至原單位，然其係自行於簿冊上為簽到退之
    記註，此有兩造所不爭執之簽到退之資料附卷可憑（見本院
    第一卷第171 頁），原告既應於92年4 月20日前至東港營運
    所報到（見本院第一卷第41頁），應認已給予原告充分準備
    之時間，則原告履行勞務之處為東港營運所，而非原單位，
    故縱原告仍每日按時至原單位任職，仍不生履行勞務之效力
    。另原告復稱，原告在原單位仍舊按照進度及應有之職責任
    職，足見被告並未拒絕原告在原單位履行勞務並受領勞務等
    語，然原告拒不辦理交接等情，業據證人黃錦瑛到庭證述屬
    實（見本院第二卷第58頁），且原告原所進行之業務，均在
    其個人保管櫃中，且原告之業務範圍本即有結算報銷之工作
    ，若原告不主動繳交，被告實無法強制取領其物品及業務上
    所保管之文件，則原告縱繼續其業務之進行，自不能推論被
    告即同意受領原告之勞務給付。原告既應於92年4 月20日前
    至東港營運所任職，然至92年4 月30日仍未到職，自屬無正
    當理由連續曠職三日以上，則被告以此事由據而解雇原告，
    自屬有據。
  2.原告又以被告係在提出申訴期間將其調職，而認被告有違法
    之處等情，按勞資爭議在調解或仲裁期間，資方不得因該勞
    資爭議事件而歇業、停工、終止勞動契約或為其他不利於勞
    工之行為，勞資爭議處理法第七條定有明文。所謂調解期間
    ，依行政院勞工委員會77台勞資3 字第15393 號函示：係指
    「直轄市或縣（市）主管機關依職權交付調解，並通知勞資
    爭議當事人之日，或接到勞資爭議當事人雙方或一方之完備
    申請書之日起算，至調解記錄送達之日終止」（見本院卷第
    134 頁、149 頁）。本件被告於93年2 月10日向高雄縣政府
    勞工局提出本件調動爭議之調解申請（見本院第三卷第124
    頁），高雄縣政府勞工局遂通知兩造於同年月23日下午2 時
    進行協議，經高雄縣勞資爭議調解委員會調查後，再經93年
    3 月15日之第2 次調解會，因兩造協議不成，而以調解不成
    立結案（見本院第三卷第17頁）。被告僅接受調解委員之部
    分建議，經被告改以改既申誡2 次，惟仍維持調職之議案等
    情，此有高雄縣政府勞資爭議調解紀錄、高雄縣政府勞資爭
    議調解委員會書函、高雄縣政府勞工局調處勞資爭議協議書
    、調解委員會會議記錄、調解報告、開會通知單、勞資爭議
    調解申請書、存證信函等件在卷可稽（見本院第3 卷第11頁
    至第132 頁），且為兩造所不爭執，自堪認屬實，準此，本
    件勞資爭議之第1 次調解期間係自93年2 月10日被告聲請調
    解起算，其終止日在調解委員會議紀錄核發即93年3 月17日
    之後，故被告係於調解不成立後再於93年4 月2 日發文請原
    告於93年4 月20日前報到履新（見本院第1 卷第41頁），則
    顯已於調解不成立之後為之，並非於勞資爭議期間將原告調
    職。而原告雖於93年7 月19日申請調解，惟該次申請調解顯
    係因原告未至東港營運所任職，經被告以無故曠職3 日解僱
    後提出，而原告雖又於被告於93年5 月間將原告解僱後向被
    告提出申訴，然顯非於勞資爭議期間所為，自不違反勞資爭
    議處理法第7 條之規定，是原告所稱被告於勞資爭議期間將
    原告解僱有違反法令等情，自無所據。
六、綜上所述，被告於93年1 月6 日將原告調職至東港營運所之
    命令，既合法有效，準此，原告自應遵期向東港營運所為到
    職之行為，然原告於被告一再延緩報到日期後，仍未於93
    年4 月20日前履新，則被告以原告無正當理由曠工3 日而於
    同年4 月30日為解雇命令，實屬有效，原被告間之僱傭契約
    ，自因被告之解僱令而終止。是原告訴請確認兩造間之僱傭
    關係存在，並請求按月給付薪資，均無理由，應予駁回。
七、因本案事證已臻明確，兩造其餘主張陳述及所提之證據，均
    毋庸再予審酌，附此敘明。
八、結論：原告之訴為無理由，依民事訴訟法第78條，判決如主
    文。
中　　華　　民　　國　　94　　年　　5 　　月　　31　　日
                  勞工法庭     法　官　陳嘉惠
正本係照原本作成。
如不服本判決，應於送達後20日內，向本院提出上訴狀並表明上
訴理由，如於本判決宣示後送達前提起上訴者，應於判決送達後
10日內補提上訴理由書（須附繕本）。
中　　華　　民　　國　　94　　年　　5 　　月　　31　　日
                               書記官　楊明月
